【裁判字號】    99,易,502
【裁判日期】    990629
【裁判案由】    毒品危害防制條例
【裁判全文】
臺灣苗栗地方法院宣示判決筆錄           99年度易字第133號
公  訴  人  臺灣苗栗地方法院檢察署檢察官
被      告  甲○○
指定辯護人  本院公設辯護人  乙○○
上列被告因毒品危害防制條例案件（起訴案號：99年度毒偵字第
77號，追加起訴案號：99年度毒偵字第664 號），本院於中華民
國99年6 月29日下午4 時許，在本院第5 法庭宣示判決，出席職
員如下：
                審判長法  官  柳章峰
                      書記官  陳采瑜
                      通  譯  顏子濱
法官起立朗讀判決主文、犯罪事實要旨、處罰條文、附記事項，
及告以上訴限制、期間並提出上訴狀之法院，且諭知記載其內容
：
一、主  文：
    甲○○施用第二級毒品，累犯，處有期徒刑捌月；第一次扣
    案之甲基安非他命殘渣袋壹個沒收銷燬之，分裝杓管壹支沒
    收。又施用第二級毒品，累犯，處有期徒刑捌月；第二次扣
    案之甲基安非他命殘渣袋貳個均沒收銷燬之，吸食器壹組、
    玻璃頭壹個均沒收。應執行有期徒刑壹年；第一次扣案之甲
    基安非他命殘渣袋壹個沒收銷燬之，分裝杓管壹支沒收；第
    二次扣案之甲基安非他命殘渣袋貳個均沒收銷燬之，吸食器
    壹組、玻璃頭壹個均沒收。
二、犯罪事實要旨：
（一）甲○○有下列構成累犯之前科紀錄：因竊盜案件，經本
      院於民國94年1 月26日以93年度易字第738 號判決，判處
      有期徒刑5 月，於94年2 月14日確定。因施用毒品案件
      ，經本院於94年6 月22日以94年度易字第161 號判決，判
      處有期徒刑10月，於94年7 月21日確定。因施用毒品案
      件，經本院於94年8 月9 日以94年度易字第488 號判決，
      判處有期徒刑1 年，於94年8 月29日確定。嗣上開案
      件經定其應執行刑為有期徒刑1 年2 月，再與案件接續
      執行後，於95年11月3 日因縮短刑期假釋出監，所餘刑期
      付保護管束，並於96年1 月30日假釋期滿未經撤銷，其未
      執行之刑以已執行論。
（二）甲○○又曾因施用毒品案件，經送觀察、勒戒後，認無繼
      續施用毒品之傾向，於88年2 月9 日出所，由台灣苗栗地
      方法院檢察署檢察官於88年2 月19日以88年度偵字第556
      號為不起訴處分確定。詎上開觀察、勒戒未收其實效，甲
      ○○於該次觀察、勒戒執行完畢後5 年內，復有下列施用
      毒品之犯行：因施用毒品案件，經送觀察、勒戒後，認
      有繼續施用毒品之傾向，改令入戒治處所施以強制戒治，
      於89年2 月17日停止戒治，所餘期間交付保護管束，然於
      停止戒治期間內，因違反保護管束情節重大，撤銷停止戒
      治，再度令入戒治處所繼續執行強制戒治，於90年4 月20
      日期滿執行完畢；至其刑事責任部分，則經本院於89 年1
      月4 日以88年度易字第905 號判決，判處有期徒刑6 月，
      於89年2 月21日確定。因施用毒品案件，經本院於89年
      11月29日以89年度苗簡字第613 號判決，判處有期徒刑6
      月，於90年1 月22日確定。
（三）詎甲○○仍未戒除毒癮，復有下列施用毒品之犯行：
 （1）甲○○基於施用第2 級毒品甲基安非他命之犯意，於98年
      10月24日上午7 時30分許，在其苗栗縣苑裡鎮苑東里15鄰
      興隆20之64號住處附近之公園內，以將甲基安非他命置於
      玻璃球（未扣案）內，用打火機（未扣案）點火燒烤吸食
      煙霧之方式，施用第2 級毒品甲基安非他命1 次。嗣苗栗
      縣警察局通霄分局苑裡分駐所員警，接獲甲○○之妻王秋
      燕檢舉，於同日下午5 時32分許，至甲○○上開住處察看
      時，由王秋燕將甲○○所有之甲基安非他命殘渣袋1 個、
      分裝杓管1 支交給警方查扣，警方將在場之甲○○帶回分
      駐所調查，甲○○除向警方坦承其有施用甲基安非他命之
      惡習外，並同意警方對其採尿送驗結果，其尿液確呈有甲
      基安非他命陽性反應（99年度毒偵字第77號偵查卷部分）
      。
 （2）甲○○又基於施用第2 級毒品甲基安非他命之犯意，於99
      年3 月7 日某時許，在其苗栗縣苑裡鎮苑東里15鄰興隆20
      之64號住處廁所內，以將甲基安非他命置於玻璃頭內，用
      打火機（未扣案）點火燒烤吸食煙霧之方式，施用第2 級
      毒品甲基安非他命1 次。嗣苗栗縣警察局通霄分局苑裡分
      駐所員警，於99年3 月8 日凌晨1 時40分許，在甲○○上
      開住處旁，見甲○○形跡可疑，趨前盤查甲○○是否仍有
      施用毒品之行為，甲○○除坦承上情外，並將其身上以衛
      生紙包裹之甲基安非他命吸食器1 組、玻璃頭1 個及甲基
      安非他命殘渣袋2 個，自行掏出交給警方予以查扣。至警
      方將甲○○帶回分駐所調查後，徵得甲○○之同意後，對
      其採尿送驗結果，其尿液仍呈有甲基安非他命陽性反應（
      99年度毒偵字第664 號偵查卷部分）。
（四）案經苗栗縣警察局通霄分局2 次報請台灣苗栗地方法院檢
      察署檢察官偵查起訴。
三、處罰條文：
    毒品危害防制條例第10條第2項。
四、附記事項：
    按依修正後之毒品危害防制條例規定，僅限於「初犯」及「
    5 年後再犯」二種情形，始應先經觀察、勒戒或強制戒治程
    序，倘被告於5 年內已再犯，經依法追訴處罰，縱其第3次
    （或第3 次以上）再度施用毒品之時間，在初犯經觀察、勒
    戒或強制戒治執行完畢釋放5 年以後，已不合於「5 年後再
    犯」之規定，依最高法院95年度台非字第59號、第65號判決
    意旨，及最高法院95年度第7 次刑事庭會議決議，無再送觀
    察、勒戒之必要，檢察官應逕予起訴。查本件被告雖係觀察
    、勒戒執行完畢滿5 年後再犯，惟被告於前次觀察、勒戒期
    滿執行完畢後5 年內，仍有施用毒品之犯行，經檢察機關及
    法院追訴處罰，檢察官對本案逕予起訴，程序自屬合法，附
    此敘明。
五、協商判決除有刑事訴訟法第455 條之4 第1 項第1 款於本訊
    問程序終結前，被告撤銷協商合意或檢察官撤回協商聲請者
    ；第2 款被告協商之意思非出於自由意志者；第4 款被告所
    犯之罪非第455 條之2 第1 項所定得以協商判決者；第6 款
    被告有其他較重之裁判上一罪之犯罪事實者；第7 款法院認
    應諭知免刑或免訴、不受理者情形之一，及違反同條第2 項
    「法院應於協商合意範圍內為判決；法院為協商判決所科之
    刑，以宣告緩刑或2 年以下有期徒刑、拘役或罰金為限」之
    規定者外，不得上訴。
六、如有前項得上訴之情形，若不服本件判決，得自收受判決筆
    錄送達之日起10日內，向本院提出上訴書狀，上訴於第二審
    法院。
中    華    民    國    99    年    6     月    29    日
                  台灣苗栗地方法院刑事第三庭
                            書記官  陳采瑜
                      審判長法  官  柳章峰
以上正本係照原本製作。
                            書記官  陳采瑜
中    華    民    國    99    年    6     月    29    日

司法院資訊處製作；財團法人民間司法改革基金會備份。
